最高法院刑事判決　　　　　　　　　　　　　　　八十六年度台上字第六一六八號
　　上　訴　人　甲○○
　　選任辯護人　林詮勝律師
右上訴人因違反藥事法案件，不服台灣高等法院中華民國八十六年八月七日第二審判
決（八十六年度上訴字第二七六二號，起訴案號：台灣台北地方法院檢察署八十六年
度偵字第一七二五號），提起上訴，本院判決如左：
    主  文
上訴駁回。
    理  由
按刑事訴訟法第三百七十七條規定，上訴於第三審法院，非以判決違背法令為理由，
不得為之。是提起第三審上訴，應以原判決違背法令為理由，係屬法定要件。如果上
訴理由狀並未依據卷內訴訟資料，具體指摘原判決不適用何種法則或如何適用不當，
或所指摘原判決違法情事，顯與法律規定得為第三審上訴理由之違法情形，不相適合
時，均應認其上訴為違背法律上之程式，予以駁回。本件原判決依憑上訴人甲○○於
警訊及檢察官偵查中之自白，證人劉吉成在警訊、檢察官偵查中、第一審審理時之證
言，邱敏杰在檢察官偵查中所供，認上訴人之上開自白與事實相符。對於上訴人在原
審審理中翻異前供，辯稱：伊未轉讓安非他命予劉吉成、邱敏杰，而係在劉吉成處使
用劉吉成之吸食器吸用安非他命時，見吸食器內原殘留有安非他命，伊不好意思，而
留下等量之安非他命等語，認係畏罪飾卸之詞，委無可採。乃維持第一審論處上訴人
連續明知為禁藥而轉讓（累犯）罪刑之判決，駁回上訴人對此部分之第二審上訴（上
訴人非法吸用化學合成麻醉藥品部分，第一審判決論處罪刑後，未提起第二審上訴，
已告確定）。並引用第一審判決所記載之事實、證據及理由。上訴意旨略謂：上訴人
在第一審民國八十六年三月二十日審理時：辯稱：「八十五年十月開始吸，至八十六
年一月十日被警查獲，我在萬大路及劉吉成武成街住處吸安非他命，在劉家時，安非
他命在桌子，我拿來吸，從八十五年十月後才有吸劉之安非他命」，是否真實﹖原審
未依職權深入查證，有應於審判期日調查之證據未予調查之違法；劉吉成供述自八十
五年中開始吸食安非他命，且稱上訴人將吸用剩下之安非他命半包或一點點置於伊家
中，邱敏杰供稱自八十四年底、八十五年初開始吸食安非他命，在劉吉成家中，見上
訴人吸用，伊就拿來吸等語，能否遽此認定上訴人有轉讓禁藥犯行﹖尚有不明，原判
決認上訴人犯有藥事法第八十三條第一項之罪，有適用法則不當之違法云云。惟上訴
人在第一審審理中，所為自八十五年十月初起，在劉吉成之武成街住處，自行拿取安
非他命吸用，未轉讓安非他命予劉吉成、邱敏杰吸用之辯解，原判決所援引之第一審
判決，已於理由欄內，依據調查所得之卷證資料，認為不足採信，詳加指駁。自無上
訴意旨所謂未予調查之違法情事。又原判決業已引用劉吉成、邱敏杰二人在檢察官偵
查中有關上訴人連續三次無償提供安非他命給伊等吸用之證言，判斷第一審判決之認
事用法均無不當，自不容上訴意旨，提出證人劉吉成、邱敏杰所供筆錄影本，任意擷
取其中數語，予以斷章取義。況本院為法律審，依刑事訴訟法第三百九十四條第一項
前段規定，應以第二審判決所確認之事實為基礎，據以判斷原審判決是否違背法令。
本件依原判決所確認之事實，其實體法上法令之適用，從形式上觀察，並無適用不當
之情形存在。依上開說明，其上訴為違背法律上之程式，予以駁回。
據上論結，應依刑事訴訟法第三百九十五條前段，判決如主文。
中      華      民      國    八十六    年      十      月      十七    日
                              最高法院刑事第二庭
                                  審判長法官  施  文  仁
                                        法官  陳  炳  煌
                                        法官  張  淳  淙
                                        法官  洪  文  章
                                        法官  林  錦  芳
      右正本證明與原本無異
                                              書  記  官
中      華      民      國    八十六    年      十      月    二十四    日
